最高法院民事判決　　　　　　　　　　　　　　　九十三年度台上字第二三三四號
　　上　訴　人　甲○○
　　訴訟代理人　林玟岑律師
　　被 上訴 人　乙○○
右當事人間請求損害賠償事件，上訴人對於中華民國九十二年六月十日台灣高等法院
第二審判決（九十二年度上易字第一七八號），提起上訴，本院判決如下：
    主  文
上訴駁回。
第三審訴訟費用由上訴人負擔。
    理  由
本件上訴人起訴主張：緣第一審共同原告副載波研發股份有限公司（下稱副載波公司
）與被上訴人於民國九十年五月四日簽訂聘僱合約書，約定聘僱被上訴人為副載波公
司之研發部副總經理，約聘時間自九十年五月一日起至九十一年四月三十日止。伊當
時擔任副載波公司負責人，乃於九十年十二月三十一日與被上訴人簽訂股權暨經營權
轉讓合約書，約定自該合約簽訂後，副載波公司之營運與管理立即委由被上訴人全權
處理。詎被上訴人對副載波公司之營運及管理不予聞問，致副載波公司虧損二百萬元
，副載波公司上開二百萬元之虧損，因須由伊補足，伊受有損害等情。求為命被上訴
人應給付伊新台幣（下同）六十萬元及其法定遲延利息之判決。嗣於原審追加聲明：
求為命被上訴人給付伊二百萬元，及自九十一年五月九日起至清償日止按年息百分之
五計算利息之判決（原審維持第一審所為命被上訴人給付副載波公司五十五萬元本息
部分，及副載波公司請求被上訴人給付超過上開金額部分，經原審維持第一審為副載
波公司敗訴判決，均未據被上訴人及副載波公司聲明不服）。
被上訴人則以：伊與上訴人固簽訂股權暨經營權轉讓合約書，約定由伊擔任副載波公
司之負責人，惟上訴人未依約將副載波公司四百萬股股票無償轉讓予伊，亦未召開臨
時股東會，伊不因簽訂上開契約即當然成為副載波公司負責人，而具有經營管理副載
波公司之權力等語，資為抗辯。
原審以：上訴人主張其原為副載波公司之負責人，於九十年十二月三十一日以其個人
名義與被上訴人簽訂股權暨經營權轉讓合約書，商請被上訴人擔任副載波公司之負責
人，並約定自簽約後，副載波公司之營運與管理立即委由被上訴人全權處理等情，為
被上訴人所不爭執，並有該股權暨經營權轉讓合約書附卷為證。惟按股份有限公司之
董事長係由公司董事依公司法第二百零八條第一項或第二項規定選任，公司董事則由
股東會就有行為能力之股東中選任之，此觀之公司法第一百九十二條第一項規定自明
。是關於股份有限公司負責人之選任及改任，自應依公司法所定程序為之。查副載波
公司為股份有限公司組織，上訴人與被上訴人簽訂上開股權暨經營權轉讓合約書時為
該公司負責人（即董事長），未依公司法相關規定改選董事長，僅以自己名義與被上
訴人訂立上開股權暨經營權轉讓合約書，約定由被上訴人擔任副載波公司之負責人，
而依兩造上開約定，係委託被上訴人以公司負責人身分全權經營、管理副載波公司業
務，上訴人既未依公司法相關規定改選副載波公司董事長，被上訴人自不具副載波公
司負責人身分，即無全權處理該公司營運及管理業務之權限，被上訴人自無從履行該
契約，上訴人以被上訴人未依約履行為由，請求被上訴人應負債務不履行之損害賠償
責任，不應准許，因而維持第一審所為上訴人該部分敗訴判決，駁回其上訴，經核於
法洵無違誤。上訴論旨仍執陳詞，指摘原判決關於該部分為不當，聲明廢棄，為無理
由。
據上論結，本件上訴為無理由。依民事訴訟法第四百八十一條、第四百四十九條第一
項、第七十八條，判決如主文。
中　　　華　　　民　　　國　　九十三　　年　　 十一 　　月　　 十一 　　日
                              最高法院民事第七庭
                                  審判長法官  許　朝　雄
                                        法官  謝　正　勝
                                        法官  劉　福　來
                                        法官  鄭　玉　山
                                        法官  吳　麗　女
      右正本證明與原本無異
                                              書  記  官
中　　　華　　　民　　　國　　九十三　　年　　 十一 　　月　　二十四　　日
                                                                        Ｅ
